# 关于股权激励的特殊问题考虑

提问人：茶前 饭 后 时间：2021-12-08 15:12:07
一家新三板创新层公司进行股权激励，约定考核期 3 年内离职就按照原价回购，收取的原始股价款（ 1 元 1 股） 10 万元，股价高于 1 元的部分分期摊销进入资本公积，一元股价部分在授予日便进行了增资同时工商已变更，财务上作为实收资本处理，我的理解因为目前还在等待期，上述的实收资本未最终形成，放在库存股较为合理，望版主指点！
另外如果企业没有在授予日增加实收资本的话，那就把收到的钱一并进入资本公积较为合理，也不作为库存股，这样做对吧？望版主指点！

回答人：chenyiwei
基于实收资本的法定性，在收到增资款时，应增加实收资本；但如果发行方自身承担回购义务的，则应根据《企业会计准则解释第 7 号》第五条规定，同步确认库存股和“其他应付款——限制性股票回购义务”。